臺灣板橋地方法院刑事判決　　　　　　　96年度易字第1755號
公　訴　人　臺灣板橋地方法院檢察署檢察官
被　　　告　乙○○
上列被告因違反商標法案件，經檢察官提起公訴（九十六年度偵
字第七七六一號），本院依簡式審判程序判決如下：
    主  文
乙○○明知為未得商標權人同意，於同一商品使用相同之註冊商
標之商品而販賣，累犯，處有期徒刑拾月，減為有期徒刑伍月，
如易科罰金，以新臺幣壹仟元折算壹日。
扣案如附表所示之仿冒商品共計壹仟壹佰貳拾柒件均沒收。
    事  實
一、乙○○前曾於民國九十三年間因違反電子遊戲場業管理條例
    案件，經臺灣嘉義地方法院判處有期徒刑三月確定，於九十
    三年七月五日執行完畢；復於九十五年間因違反商標法案件
    ，經同上法院判處有期徒刑四月確定，於九十五年十月十六
    日易科罰金執行完畢（以上犯罪在本案構成累犯）；再於同
    年間因違反商標法案件，經臺灣士林地方法院判處有期徒刑
    六月確定，於九十六年四月二十五日易科罰金執行完畢。詎
    仍不知悔改，明知「TIMBERLAND」、「TOMMY HILFIGER」及
    「MARLBORO CLASSICS 」分別係美商森林地公司（下稱森林
    地公司）、唐美希緋格許可公司（下稱唐美公司）及飛力馬
    立斯產品股份有限公司（下稱飛力公司）向經濟部中央標準
    局（現已改制為經濟部智慧財產局）申請登記註冊獲准取得
    商標專用權，指定使用於衣服、男女服裝、裙、褲、運動休
    閒裝、泳衣、睡衣、外套、大衣及夾克等商品，現仍在獲准
    延展之專用期間內，非經上開公司之授權或同意，不得於同
    一商品使用相同之商標圖樣而販賣。詎竟基於販賣仿冒上開
    商標商品之犯意，自九十六年一月一日起，承租址設臺北縣
    三峽鎮○○路○段七五之一號之倉庫，將其向真實姓名年籍
    不詳綽號「小劉」之成年男子以牛仔褲每件新台幣（下同）
    三百五十元至四百元、衣服每件二百元至三百元及外套每件
    一千一百元等不等之代價所販入如附表所示之仿冒商標商品
    ，佯以「百貨名品特賣會」及「萬件牛仔褲一百元」名義為
    號召，將褲子以每件六百九十元至七百九十元、襯衫每件四
    百九十元至六百九十元、外套每件一千二百八十元或一千九
    百八十元不等之價格，販賣予不特定之消費者，致相關消費
    者對於該商品之品質及來源發生混淆及誤認。嗣於九十六年
    一月十五日，在上址為警查獲，並扣得附表所示之仿冒商標
    商品。
二、案經森林地公司、唐美公司訴由法務部調查局臺北縣調查站
    移送臺灣板橋地方法院檢察署檢察官偵查起訴。
    理  由
一、本院於準備程序進行中，被告乙○○就被訴事實為有罪之陳
    述，經告知被告簡式審判程序之旨，並聽取公訴人及被告之
    意見後，裁定進行簡式審判程序。
二、前揭事實，業據被告在警詢時、偵查中及本院審理時坦承不
    諱，核與告訴人森林地公司、唐美公司代理人甲○○、丙○
    ○指述情節相符，並經證人即被告所僱用之收銀員楊淑華在
    警詢時證述屬實。此外，復有如附表所示「TIMBERLAND」、
    「TOMMY HILFIGER」商品鑑定報告書、真品估價表各二紙、
    如附表所示「MARLBORO CLASSICS 」商品之真仿品鑑定報告
 　 一紙，「TIMBERLAND」、「TOMMY HILFIGER」及「MARLBORO
    CLASSICS」商標檢索服務資料十五紙附卷可稽，並有扣案如
    附表所示之仿冒商標商品可資佐證。是堪認被告自白與事實
    相符。事證明確，被告前開犯行洵堪認定，應予依法論科。
三、核被告所為，係犯商標法第八十二條之販賣仿冒商標商品罪
    。復按，刑事法若干犯罪行為態樣，本質上原具有反覆、延
    續實行之特徵，立法時既予特別歸類，定為犯罪構成要件之
    行為要素，則行為人基於概括之犯意，在密切接近之一定時
    、地持續實行之複次行為，倘依社會通念，於客觀上認為符
    合一個反覆、延續性之行為觀念者，於刑法評價上，即應僅
    成立一罪。學理上所稱「集合犯」之職業性、營業性或收集
    性等具有重複特質之犯罪均屬之，例如經營、從事業務、收
    集、販賣、製造、散布等行為概念者是（最高法院九十五年
    度臺上字第一０七九號判決參照）。故被告自九十六年一月
    一日起至同年月十五日為警查獲止販賣仿冒商標商品之行為
    ，係屬「集合犯」，為包括一罪，應僅成立一罪。末查，被
    告前曾受有如事實欄第一項所述之犯罪科刑及執行情形，有
    臺灣高等法院被告前案紀錄表一份在卷可憑，其受有期徒刑
    之執行完畢後，五年以內故意再犯本件有期徒刑以上之罪，
    為累犯，應依刑法第四十七條第一項之規定加重其刑。爰審
    酌被告前已有多次違反商標法之前科，當知販賣仿冒商標商
    品之違法性及可罰性，詎其仍不知悛悔，復為本次販賣仿冒
    商標商品之行為，況其佯以「百貨名品特賣會」為號召，更
    使民眾對商品價值判斷形成混淆，非但造成商標專用權人蒙
    受銷售損失，且令商標專用權人合法商品之信譽與品質受質
    疑，進而國家國際形象受損，兼衡其素行狀況、犯罪動機、
    目的、手段及犯罪後態度等一切情狀，量處如主文所示之刑
    。又本件被告犯罪時間係在九十六年四月二十四日以前，合
    於中華民國九十六年罪犯減刑條例第二條第一項第三款之規
    定，是併依上開規定予以減刑，並依同條例第九條之規定諭
    知易科罰金之折算標準。至扣案如附表所示之仿冒商標之商
    品共計一千一百二十七件，係被告犯商標法第八十二條之罪
    所販賣之商品，不問屬於犯人與否，應依同法第八十三條之
    規定併予宣告沒收，附此敘明。
四、至臺灣板橋地方法院檢察署檢察官九十六年偵字第一四六六
    八號移送併辦意旨略以：被告明知「TIMBERLAND」、「
    TOMMY HILFIGER」、「HOLLISTER CO. 」、「ABERCROMBIE
    FITCH 」、「LACOSTE 」、「L EVI'S 」、「MARLBORO
    CLASSICS」、「POLO RALPH LAUREN 」及「EVISU 」等廠牌
    之商標圖樣，係美商森林地公司（下稱森林地公司）、唐美
    希緋格許可公司（下稱唐美公司）、JHM 商標公司、A ＆F
    商標公司、法商拉克絲蒂股份有限公司（下稱拉克絲蒂公司
    ）、美商利惠公司、飛力馬立斯產品股份有限公司（下稱飛
    力馬立斯公司）、波露/ 羅蘭公司有限合夥及香港商．冠運
    （香港）有限公司（下稱冠運公司）向經濟部智慧財產局申
    請核准註冊，取得商標專用權，指定使用於衣服等專用商品
    ，現仍在專用期間內，非經上開公司之授權或同意，不得於
    同一或類似商品使用相同或類似之商標圖樣，亦不得販賣、
    意圖販賣而陳列。詎被告竟基於販賣仿冒商標商品之犯意，
    先於九十四年間某日，向不詳姓名年籍之人士，以不詳之代
    價，購買上開仿冒商標之衣服等物品後，再於九十六年五月
    十一日，在臺北縣土城市○○路○段二０二號攤位處，以每
    件新臺幣（下同）一百元至七百元不等之價格，陳列上開仿
    冒之商品，再伺機販賣予不特定之人，以此方式牟取不法之
    利益。嗣經警於九十六年五月十七日上午十一時許，在上開
    地點當場查獲，並扣得仿冒上開商標之商品共計二千二百二
    十九件。因認被告此部分亦涉有商標法八十二條販賣仿冒商
    標商品之罪嫌，且因與前開起訴部分具有集合犯之包括一罪
    之關係，應併由鈞院一併審理等語。惟按，參諸前開說明，
    所謂集合犯係指在密切接近之一定時、地持續實行之複次行
    為，經核移送併辦之違反商標法之犯行與本件起訴事實之行
    為已時隔四月，且販賣仿冒商標之地點亦不相同，況起訴事
    實所涉販賣仿冒商標之商品已於上開時地為警查獲時全部扣
    案，自與移送併辦販賣之標的不同，是上開移送併辦部分尚
    難逕認係與起訴部分同屬在密切接近之一定時、地持續實行
    之複次行為，自不具有集合犯之包括一罪關係，本院就併案
    部分無從併予審理，自應退由檢察官另行偵究，附此敘明。
據上論斷，應依刑事訴訟法第二百七十三條之一第一項、第二百
九十九條第一項前段，商標法第八十二條、第八十三條，刑法第
十一條前段、第四十一條第一項前段、第四十七條第一項，中華
民國九十六年罪犯減刑條例第二條第一項第三款、第七條、第九
條，判決如主文。
本案經檢察官黃佳權到庭執行職務。
中　　華　　民　　國　　96　　年　　9 　　月　　10　　日
                  刑事第八庭    法　官  王士珮
以上正本證明與原本無異
如不服本判決應於送達後10日內向本院提出上訴狀。
                                書記官　程欣怡
中　　華　　民　　國　　96　　年　　9　　 月　　12　　日
附錄本案論罪科刑法條全文：
商標法第82條
明知為前條商品而販賣、意圖販賣而陳列、輸出或輸入者，處一
年以下有期徒刑、拘役或科或併科新臺幣 5 萬元以下罰金。
附表
  ┌──┬──────────────┬─────┐
  │編號│品                        名│件數（件）│
  ├──┼──────────────┼─────┤
　│1   │TIMBERLAND牛仔褲            │       728│
  ├──┼──────────────┼─────┤
  │2   │TIMBERLAND套頭衫            │       105│
  ├──┼──────────────┼─────┤
  │3   │TIMBERLAND外套              │        35│
  ├──┼──────────────┼─────┤
  │4   │TIMBERLAND毛線衣            │         5│
  ├──┼──────────────┼─────┤
  │5   │TIMBERLAND襯衫              │        29│
  ├──┼──────────────┼─────┤
  │6   │TIMBERLAND衣服              │        11│
  ├──┼──────────────┼─────┤
  │7   │MARLBORO CLASSICS褲子       │        27│
  ├──┼──────────────┼─────┤
  │8   │MARLBORO CLASSICS外套       │        25│
  ├──┼──────────────┼─────┤
  │9   │MARLBORO CLASSICS圓領毛衣   │        19│
  ├──┼──────────────┼─────┤
  │10  │MARLBORO CLASSICS襯衫       │        60│
  ├──┼──────────────┼─────┤
  │11  │TOMMY HILFIGER衣服          │        83│
  ├──┼──────────────┼─────┤
  │總計│                            │      1127│
  └──┴──────────────┴─────┘
